Rubilara da Costa Oliveira Rua Dr. Otávio dos Santos, 480 apto 211. Cep. 91210 – 000 – Porto Alegre - RS

Tel: (51) 9246 4317

E-mail: rubicosoli@hotmail.com

Brasileira Solteira 40 anos

Objetivo / Área de Interesse

Comercial e Varejo – projeto e vendas.

Resumo Profissional

Experiência de 13 anos no varejo, no atendimento e prospecção de novos clientes. Consultoria na área de arquitetura abrangendo construção civil e decoração, especificando e projetando. Grande experiência no atendimento ao cliente focando as suas necessidades e expectativas objetivando garantir a satisfação do cliente com o produto final. Gerenciamento de obras e equipe.

Formação Acadêmica

- Pós Graduação em Gestão de Vendas e Relacionamento pela Escola Superior de Propaganda e Marketing- Espm (Porto Alegre) em 2013
- Graduada em Arquitetura e Urbanismo pela Universidade Do Vale do Rio dos Sinos-Unisinos (São Leopoldo) em 2004.

Experiência Profissional

Todeschini- Porto Alegre

Consultora de vendas -julho 2016 a dias atuais.

Atendimento ao cliente, execução de projeto de mobiliário, medição do local, negociação, venda e pós venda.

Criare- Porto Alegre

Consultora de vendas – abril 2016 a junho 2016.

Atendimento ao cliente, execução de projeto de mobiliário, negociação, venda e pós venda.

Casa di Porto- Porto Alegre

Consultora de vendas – outubro 2015 a março 2016.

Atendimento ao cliente, execução de projeto de mobiliário e interiores, medição do local, negociação, venda e pós venda.

Trabalho Autônomo- Porto Alegre

Arquiteta – atualmente.

Prospecção de clientes, levantamento do programa de necessidades, execução de projeto arquitetônico e interiores, medição do local, gerenciamento de obras.

Contento Comércio de Móveis- Porto Alegre

Consultora de vendas – outubro 2010 a janeiro 2015.

Atendimento ao cliente, execução de projeto de mobiliário e interiores, medição do local, negociação, venda e pós venda.

Portiere Móveis Sob Medida- Porto Alegre

Arquiteta – novembro 2008 a setembro 2010.

Atendimento ao cliente, execução de projeto de mobiliário e interiores, negociação, venda e pós venda.

Kom Mobiliário- Porto Alegre

Arquiteta – maio 2008 a outubro 2008.

Atendimento ao cliente, execução de projeto de mobiliário e interiores, medição do local, negociação, venda e pós venda.

Portiere Comércio de Móveis-Florianópolis

Arquiteta – dezembro 2004 a julho 2007.

Atendimento ao cliente, execução de projeto de mobiliário e interiores, medição do local, negociação, venda e pós venda.

Companhia Estadual de Distribuição de Energia Elétrica — CEEE

Estagiária de arquitetura – março 2003 a setembro 2009.

Auxilio no desenvolvimento de projetos arquitetônicos de construção civil e lay out. Apoio as arquitetas da equipe, coleta de dados, orçamento, desenvolvimento e detalhamento de projetos e acompanhamento a obra.

Informática

• Domínio como usuário do Promob, Autocad, Windows, Word, Excel e Internet.